臺灣臺北地方法院民事判決　　　　　　 96年度重訴字第211號
原　　　告　　誠和營造有限公司
法定代理人　　甲○○○
訴訟代理人　　邱昱宇律師
被　　　告　　乙○○
兼法定代理人　丙○○○
共　　　同
訴訟代理人　謝恩華律師
上列當事人間請求撤銷贈與登記等事件，本院於民國96年12月20
日言詞辯論終結，判決如下：
    主  文
原告之訴及假執行之聲請均駁回。
訴訟費用由原告負擔。
    事實及理由
壹、程序方面：
一、按請求之基礎事實同一、擴張或減縮應受判決事項之聲明者
    ，縱於訴狀送達後，原告仍得將原訴變更或追加他訴，無須
    得被告同意，此觀諸民事訴訟法第255條第1項第2款、第3款
    之規定自明。所謂請求之基礎事實同一，係指變更或追加之
    訴與原訴之主要爭點有其共同性，各請求利益之主張在社會
    生活上可認為同一或關連，而就原請求之訴訟及證據資料，
    於審理繼續進行在相當程度範圍內具有同一性或一體性，得
    期待於後請求之審理予以利用，俾先後兩請求在同一程序得
    加以解決，避免重複審理，進而為統一解決紛爭，且無害於
    他造當事人程序權之保障，俾符訴訟經濟者稱之，判斷是否
    合於本款之請求之基礎事實同一，應考慮被告之防禦權是否
    受到不利益及在訴訟之過程，准予為訴之變更、追加後，原
    來已經進行過之訴訟資料與證據資料，有無繼續使用之可能
    性及價值等情。
二、本件原告起訴聲明原為：「一被告乙○○於民國92年11月3
    日將如附表所示之不動產贈與及移轉登記予被告丙○○○之
    行為應予撤銷。二臺北市松山區地政事務所於92年11月3日
    就如附表所示之不動產以夫妻贈與為登記原因之所有權移轉
    登記應予塗銷，並回復為被告乙○○所有」，嗣於訴狀送達
    後之96年9月20日追加訴之聲明第二項為：「被告乙○○應
    給付原告新臺幣（下同）3693萬2764元，及自95年12月1日
    起至清償日止，按年息5％計算之利息」（見本院卷第218頁
    ），雖被告對此表示不同意，惟原告追加前後，所主張之基
    礎事實均係被告乙○○將附表所示不動產贈與被告丙○○○
    時，原告對被告乙○○有無代墊工程款債權存在，就原請求
    之訴訟及證據資料，於審理繼續進行在相當程度範圍內具有
    同一性或一體性，顯該當於「請求之基礎事實同一」之要件
    ，又原告於96年12月20日言詞辯論期日將其中訴之聲明第二
    項之利息起算日減縮為自追加起訴狀繕本送達之翌日起算（
    見本院卷第292頁背面），揆諸首開規定，原告所為上開訴
    之追加、減縮應受判決事項之聲明，於法均無不合，應予准
    許，合先敘明。
貳、實體方面：
一、原告起訴主張：
　（一）被告乙○○原係原告之法定代理人，原告於85年10月4
        日起至88年12月14日止，共計為被告乙○○墊付新亞松
        山大樓工程款達3693萬2764元，被告乙○○卻遲未有任
        何清償計劃，嗣被告乙○○於92、93年間開始出現腦部
        中風情形，並於94年間遭宣告為禁治產人，惟被告乙○○於92年10月24日將其所有如附表所示不動產贈與其妻
        即被告丙○○○，並於92年11月3日完成所有權移轉登
        記，原告於被告間贈與行為時，係被告乙○○之債權人
        ，且被告乙○○之無償贈與行為，已影響其資力，致妨
        礙原告行使債權之權利，有害及原告之債權，原告自得
        依民法第244條第1項規定請求撤銷被告間就附表所示不
        動產之贈與及移轉登記行為。
  （二）依鈞院調閱之被告乙○○於92年間之財產資料所示，其
        中不動產部分：(1)臺北市○○區○○路4段760號2之1及
        臺北市○○區○○路4段762號，即係被告乙○○贈與被
        告丙○○○之不動產，(2)臺北市○○區○○路4段760號
        3、4樓之租賃所得部分，在其贈與後應已無此筆收入，
        足認國稅局財產資料並無法顯示被告乙○○於92年10、
        11月間贈與當時之真正資力狀況。又因被告乙○○積欠
        原告之債務超過其資產，原告聲請被告乙○○說明92年
        10月間之銀行存款及股票存簿資料，以證明被告乙○○
        於系爭不動產時之資力狀況，倘其未能提出，依民事訴
        訟法第345條規定，應認原告之主張為真。
  （三）又被告乙○○自83年7月之後，一直擔任原告之法定代
        理人及負責人，迄至被告乙○○因病宣告禁治產，由其
        法定代理人即被告丙○○○向原告表示辭去董事長職務
        後，始由董事甲○○○及股東互為推舉甲○○○擔任原
        告之臨時法定代理人，94年3月間訴外人第一商業銀行
        建國分行（下稱第一商業銀行）擬增列被告丙○○○為
        原告之連帶保證人乙事，原告法定代理人甲○○○、總
        經理林宜仙確實均未曾得悉被告乙○○贈與被告丙○○○如附表所示不動產之情事。又銀行聯絡保證人對保，
        僅須保證人願意配合對保即可，除與銀行發生爭議或連
        帶保證人不願配合之情形外，銀行無須將詳情告知原告
        或要求原告出面處理，是被告所提指稱原告必然得悉之
        「經驗法則」，並非屬實。
  （四）綜上，爰依民法第244條第1項規定，請求撤銷被告間就
        附表所示不動產所為之贈與及所有權移轉登記行為，並
        依消費借貸或不當得利之法律關係，請求被告乙○○給
        付原告3693萬2764元及其法定遲延利息等語。並聲明：
        (一)被告乙○○於92年11月3日將如附表所示之不動產贈
        與及移轉登記予被告丙○○○之行為應予撤銷。臺北市
        松山區地政事務所於92年11月3日就如附表所示之不動
        產以夫妻贈與為登記原因之所有權移轉登記應予塗銷，
        並回復為被告乙○○所有。(二)被告乙○○應給付原告
        3693 萬2764元，及自追加起訴狀繕本送達之翌日起至
        清償日止，按年息5％計算之利息。
二、被告則以：
　（一）原告主張被告乙○○欠款乙事，實為原告間之股東盈餘
        分配，被告乙○○並未積欠原告任何債務，依卷附「新
        亞建設開發股份有限公司（下稱新亞公司）等31名辦公
        大樓新建工程起造人名冊，持分比例及工程款分配」所
        示，其上所載公司負責人欄內，原告係以訴外人林宜仙
        為負責人，業主分別有被告乙○○及訴外人林宜仙、江
        上照等9人；其次，依原告所提出之85年12月至88年12
        月間會計傳票所示，期間股東往來，並非僅被告乙○○
        一人，尚有訴外人林宜仙、江上照，且在該傳票上被告
        乙○○僅為覆核者，而簽准者為訴外人林宜仙。因此，
        倘如原告所主張，上開會計傳票係被告乙○○為購置「
        新亞公司-松山大樓」房屋，而對原告欠款之證據，則
        同理亦表示，訴外人林宜仙、江上照皆有為購置「新亞
        公司-松山大樓」之房屋，而對原告負有借款債務。另
        觀諸原告會計於88年底所造具之工程結算表「松山大樓
        部分係有盈餘」，即表示該大樓並未如原告所稱有借款
        予他人之情形，故原告所主張之購屋借款債務，實際上
        是原告就參與「新亞公司-松山大樓」之營造工程，將
        其所得之盈餘以購屋方式轉分配予股東，並非有借款債
        務存在。
　（二）證人江上照本身即為利害關係人，其證稱「被告乙○○
　　　　欠公司債務」、「僅被告乙○○一人有積欠公司債務」
  　　　等語，與前開會計傳票欠款人數不符，更與原告主張訴
        外人林宜仙亦積欠公司債務之情形不符，其證言不可採
        信。
  （三）被告乙○○係於92年11月3日將其所有如附表所示不動
        產辦理移轉所有權登記予被告丙○○○，嗣附表所示不
        動產之抵押權人即訴外人第一商業銀行於94年3月間通
        知原告財務人員偕同被告丙○○○辦理加保，是原告至
        遲應於94年3月間即知悉附表所示不動產所有權移轉登
        記之情事，卻遲至96年2月始起訴，顯已逾1年除斥期間
        ，原告之撤銷權已罹於時效。又依原告之股東名冊所示
        ，除被告乙○○外，其餘訴外人林宜仙、甲○○○、林
        南勇、林南如皆係家人，原告之名義負責人雖係被告乙○○，惟實際負責人為訴外人林宜仙，被告乙○○自89
        年11月患病以來，即未再執行職務，並於91年8月19 日
        以存證信函聲明辭退董事長之名義。因此，訴外人第一
        商業銀行於94年3月間就被告乙○○將附表所示不動產
        所有權移轉登記予被告丙○○○一事通知原告，要求增
        列被告丙○○○為連帶保證人乙事，原告斷無不知情之
        理。
  （四）被告乙○○於移轉如附表所示不動產之所有權時，財產
        狀況正常，且無危及債權之情事存在，與民法第244條
        撤銷權之提起要件不符等語。並聲明：(一)原告之訴及假
        執行之聲請均駁回；(二)如受不利之判決，願供擔保請准
        免為假執行。
三、兩造不爭執之事項：
　（一）被告乙○○於92年10月24日將其所有如附表所示不動產
        贈與其配偶即被告丙○○○，並於同年11月3日完成所
        有權移轉登記。
  （二）被告乙○○原係原告之法定代理人，惟因病於91年8月
        19日以存證信函向原告表示辭退董事長職務之意，於被
        告乙○○無法執行職務期間，原告實際負責人為訴外人
        林宜仙，嗣原告於94年間經法院宣告為禁治產人而自然
        解任，原告即於95年2月20日選任董事甲○○○暫代法
        定代理人，對外處理一切事務。
四、本件爭點主要為：
  （一）原告行使民法第244條之撤銷權，是否逾1年之除斥期間
        ？
  （二）被告乙○○將附表所示不動產移轉所有權登記予被告丙○○○時，原告對被告乙○○有無消費借貸或不當得利
        債權存在？
　（三）被告乙○○將附表所示不動產贈與及移轉所有權登記予
        被告丙○○○之無償行為，有無害及原告之債權？
五、得心證之理由：
  （一）原告行使民法第244條之撤銷權，是否逾1年之除斥期間
        ？
      1.按民法第244條之撤銷權，依同法第245條規定，自債權
        人知有撤銷原因時起，1年間不行使而消滅，此項法定
        期間為除斥期間，其時間經過，權利即告消滅，非如消
        滅時效得因中斷或不完成之事由而延長。本件原告主張
        係於另案訴訟進行中之95年9月22日，向臺北市建成地
        政事務所調閱建物登記謄本時，始發現被告乙○○所有
        如附表所示不動產，於92年10月24日贈與其妻即被告丙○○○，並於同年11月3日完成所有權移轉登記等語（
        見本院卷第220頁），業據提出附表所示不動產登記謄
        本為證（見本院卷第30至36頁），依其上列印時間顯示
        之日期為95年9月22日，堪可信實，則原告於96年2月5
        日提起本件訴訟行使民法第244條第1項之撤銷權，於法
        尚無不合。
      2.被告雖辯稱：訴外人第一商業銀行於94年3月間以附表
        所示不動產之所有權已移轉登記予被告丙○○○為由，
        通知原告貸款增列被告丙○○○為連帶保證人時，即應
        知悉有上開撤銷原因云云，惟查，原告於上揭時間之實
        際負責人為訴外人林宜仙，此為兩造所不爭執，則原告
        是否知悉附表所示不動產以夫妻贈與為原因，移轉登記
        予被告丙○○○所有，自應以訴外人林宜仙知悉之時點
        為準，然證人即第一商業銀行對保人員馮遵惠到庭證稱
        ：因被告乙○○是原告的負責人及連帶保證人，我們在
        做展期換單的時候，發現房子已經過戶給被告丙○○○
        ，總行批示要增列被告丙○○○為連帶保證人，我們都
        是與原告公司的財務人員郭小姐（即郭碧蓮）聯絡，由
        郭小姐帶被告丙○○○到場，不會有書面給公司，沒有
        向原告公司總經理（即林宜仙）說明等語（見本院卷第
        127頁背面、128頁），且證人即原告公司出納郭碧蓮亦
        證稱：銀行時常通知我轉告丙○○○去辦理換單、簽名
        ，我曾經陪丙○○○去第一商業銀行建國分行，我沒有
        將陪同丙○○○去銀行的事情告訴公司總經理或主管等
        語（見本院卷第135頁），依證人馮遵惠、郭碧蓮所述
        ，訴外人第一商業銀行係將增列被告丙○○○為連帶保
        證人一事，通知原告公司出納即證人郭碧蓮，再由證人
        郭碧蓮轉告被告丙○○○至銀行辦理換單、簽名手續，
        並未直接以書面通知原告或以口頭告知實際負責人林宜
        仙，是不能認訴外人第一商業銀行通知證人郭碧蓮之效
        力當然及於原告之實際負責人林宜仙，尚難遽論原告自
        94年3月間起即已知悉被告間之贈與及所有權移轉行為
        恐有害及其債權之情形，被告僅空言推論而未舉證以實
        其說，自難採信。
　（二）被告乙○○將附表所示不動產移轉所有權登記予被告丙○○○時，原告對被告乙○○有無消費借貸或不當得利
        債權存在？
      1.按「稱消費借貸者，謂當事人一方移轉金錢或其他代替
        物之所有權於他方，而約定他方以種類、品質、數量相
        同之物返還之契約」，民法第474條第1項定有明文，是
        消費借貸關係，屬於民事契約關係之一種，是必借用人
        與貸與人雙方意思表示一致，始能成立。又民事訴訟如
        係由原告主張權利者，應先由原告負舉證之責，若原告
        不能舉證，以證實自己主張之事實為真實，則被告就其
        抗辯事實即令不能舉證，亦應駁回原告之請求（最高法
        院82年度臺上字第1723號裁判意旨參照）。依此，原告
        主張其與被告乙○○間有借貸關係存在，被告否認之，
        則原告自應就兩造間有借貸關係之有利於己之事實負舉
        證責任。
      2.原告主張自85年10月4日起至88年12月14日止，貸與被
        告乙○○新亞松山大樓之工程價款共計3693萬2764元之
        事實，固據提出代個人付新亞松山大樓款項明細表、新
        亞建設開發股份有限公司等31名辦公大樓新建工程起造
        人名冊、持分比率及工程款分配表、轉帳傳票、新亞公
        司收款單、統一發票等件為憑（見本院卷第5至29、142
        至182、252、253頁），惟僅能證明原告為被告乙○○
        代墊新亞松山大樓工程之價款共計3693萬2764元之事實
        ，然代墊工程款之原因關係甚多，或為贈與，或因其他
        之法律關係而為交付，非謂一有金錢之交付，即得推論
        雙方有借貸關係，原告所舉之上開資料既均未敘明係借
        款性質，自難據為認定原告與被告乙○○間有消費借貸
        關係存在之證據，其仍應舉證其與被告乙○○間係成立
        消費借貸之合意始可，又觀諸上開轉帳傳票之記載，其
        上載明原告為被告乙○○代墊工程款之會計科目列為「
        股東往來」、「暫付款」，依證人即原告公司會計林美
        惠證稱：原告提出的轉帳傳票是我處理的，經過老闆林
        宜仙、乙○○簽署後撥付、登帳，在會計科目上寫「股
        東往來」，是指幫股東代付款項，屬於暫時性的科目，
        都是付給新亞建設，是公司股東乙○○的私人房地款，
        由當時的經理江上照經手交給新亞公司，新亞公司會開
        簽收條回來等語（見本院卷第135、136頁）及證人即原
        告公司經理江上照證稱：公司開支票出來，每期工程款
        都是由我去繳交，我拿收據給公司，收據就是原證三新
        亞公司收款單，公司替乙○○付錢，他們之間的關係我
        不清楚等語（見本院卷第184、185頁），均僅能證明原
        告為被告乙○○代墊工程款之事實，仍不足以證明雙方
        有成立消費借貸之合意。
      3.次按「無法律上之原因而受利益，致他人受損害者，應
        返還其利益」，民法第179條前段定有明文，又不當得
        利返還請求權，以無法律上之原因而受利益為其成立要
        件之一，故主張此項請求權成立之上訴人，應就無法律
        上之原因而受利益之事實，負舉證責任（最高法院77年
        度臺上字第1756號裁判參照）；主張不當得利請求權之
        原告，係因自己之行為致造成原由其掌控之財產發生主
        體變動，則因該財產變動本於無法律上原因之消極事實
        舉證困難所生之危險自應歸諸原告，始得謂平，是原告
        對不當得利請求權之成立要件應負舉證責任，亦即原告
        必須證明其與被告間有給付之關係存在，且被告因其給
        付而受有利益以及被告之受益為無法律上之原因，始能
        獲得勝訴之判決（最高法院91年度臺上字第1673號裁判
        參照）。準此，原告主張其與被告乙○○間有不當得利
        之法律關係存在，被告否認之，則原告自應就兩造間有
        不當得利法律關係之有利於己之事實負舉證責任，且關
        於不當得利之舉證責任，原告應證明被告乙○○收受款
        項係無法律上之原因，被告乙○○則不必舉證證明就其
        所收受之款項係有法律上原因。
      4.原告主張若其與被告乙○○間若未成立消費借貸關係，
        則被告乙○○因原告代墊工程款所得之利益，即屬不當
        得利云云，惟代墊工程款之原因諸多，非謂倘不成立消
        費借貸關係，即必然屬無法律上原因，而成立不當得利
        ，原告容有誤會，而依原告提出之轉帳傳票所示，其上
        會計科目欄記載「股東往來」、「暫付款」，摘要欄除
        被告乙○○外，尚有訴外人林宜仙、江上照，並經被告
        乙○○及訴外人林宜仙之簽名核准撥付，顯見原告係經
        公司決策者之同意，為被告乙○○及訴外人林宜仙、江
        上照撥款支付新亞松山大樓工程款，則不論原因關係為
        何，原告代墊新亞松山大樓工程款即非無法律上之原因
        ，而與不當得利之要件不符。
      5.從而，原告所提證據均不能證明其與被告乙○○間確實
        有借貸或不當得利之法律關係存在，其主張依借貸或不
        當得利之法律關係訴請被告乙○○返還3693萬2764元及
        自追加起訴狀繕本送達之翌日（即96年9月27日，見本
        院卷第292頁背面）起至清償日止按年息5％計算之利息
        ，為無理由，不應准許。
　（三）被告乙○○將附表所示不動產贈與及移轉所有權登記予
        被告丙○○○之無償行為，是否害及原告之債權？
      1.按「債務人所為之無償行為，有害及債權者，債權人得
　　　　聲請法院撤銷之」，民法第244條第1項定有明文。又債
  　　　權人得依民法第244條規定行使撤銷權，以其債權於債
    　　務人為詐害行為時，業已存在者為限，若債務人為詐害
      　行為時，其債權尚未發生，自不許其時尚非債權人之人
        ，於嗣後取得債權時，溯及的行使撤銷權（最高法院62
        年臺上字第2609號判例意旨參照）。另債權人如欲合法
        行使民法第244條第1項之撤銷權，須以債務人為無償行
        為時有害及債權為要件，而有害於債權之事實，須於行
        為時存在，且於債權人行使撤銷權時，債務人處於無資
        力之狀態，始足當之（最高法院90年度臺上字第2194號
        、92年度臺上字第821號裁判意旨參照）。所謂有害於
        債權，係指債務人所為之無償行為，致其責任財產減少
        ，使債權處於不能或難於獲得清償之狀態，亦即指消極
        財產之總額超過積極財產之總額而言。
      2.經查，被告乙○○於92年10月24日將其所有如附表所示
        不動產贈與被告丙○○○，並於同年11月3日完成所有
        權移轉登記乙節，有土地暨建物登記謄本在卷可稽（見
        本院卷30至36頁），堪可認定，原告雖主張被告間之贈
        與及所有權移轉行為，有害其債權云云，惟原告所提證
        據均不能證明其與被告乙○○間確實有借貸或不當得利
        之法律關係存在，是被告間為贈與行為當時，原告是否
        為被告乙○○之債權人，已非無疑，縱然渠等就代墊工
        程款一事確有其他原因關係存在，原告於斯時係被告乙○○之債權人乙節屬實，然依卷附稅務電子閘門財產所
        得調件明細表所示（見本院卷第235至239、294至297頁
        ），被告乙○○於92年度之積極財產包含股利、租賃所
        得計473萬3924元，不動產（含附表編號1.房屋）及投
        資款合計4253萬4555元；93年度之積極財產包含股利、
        租賃所得計8萬1210元，不動產（不含附表編號1.房屋
        ）及投資款合計4253萬4555元，本院復依職權函查其上
        所列不動產（臺北市○○區○○段五小段749號、臺北
        市○○○路○段3號地下層、臺北市○○區○○路4段762
        號、臺北縣金山鄉○○段西勢湖小段278號、臺南縣歸
        仁鄉○○○路202巷50號）上設定抵押權情形，除其中
        臺北市○○區○○路4段762號房屋已於92年間辦理夫妻
        贈與非被告乙○○所有及臺南縣歸仁鄉○○○路202 巷
        50號房屋查無登記資料外，其餘不動產皆未設定抵押權
        ，此有臺北市中山地政事務所96年11月9日北市中地三
        字第09631758400號函暨所附土地、建物登記謄本、本
        院公務電話紀錄及臺南縣歸仁地政事務所96年11月30日
        所登記字第09600113 13號函在卷可佐（見本院卷第274
        至279、281、286頁），足認被告乙○○於92年10、11
        月間為贈與行為時之積極財產顯然超逾原告主張之消極
        財產3693萬2764元，是以被告乙○○將附表所示不動產
        贈與被告丙○○○並辦理所有權移轉登記時，未致其消
        極財產總額超逾積極財產總額，亦難認被告乙○○所為
        之無償行為有害及原告之債權。
      3.從而，原告依據民法第244條第1項規定，請求撤銷被告
        間就附表所示不動產所為贈與之債權行為及移轉所有權
        之物權行為，另訴請被告丙○○○將前開所有權移轉登
        記予以塗銷，均無理由，不應准許。
六、綜上所述，原告既不能證明其為被告乙○○代墊工程款一事
    有消費借貸關係存在，且原告亦有為訴外人林宜仙、江上照
    支出系爭工程款，並經公司決策者在轉帳傳票上簽名核可，
    ，難認有何不當得利可言，是以原告依借貸、不當得利之法
    律關係，請求被告乙○○給付3693萬2764元及法定遲延利息
    ，為無理由，不應准許。又原告於被告間為贈與行為當時，
    是否為被告乙○○之債權人，已非無疑，縱然原告基於其他
    原因關係，於斯時對被告乙○○確有上開債權存在，然被告
    乙○○所為之無償行為，並未致其消極財產總額超逾積極財
    產總額，亦難認有害及原告之債權，是以原告依民法第244
    條第1項規定，請求撤銷被告間就附表所示不動產贈與之債
    權行為及物權行為，併訴請被告丙○○○前開所有權移轉登
    記，亦無理由，應予駁回。
七、原告請求被告乙○○返還3693萬2764元及法定遲延利息部分
    ，既受敗訴判決，其假執行之聲請即失所附麗，應併予駁回
    。
八、本件判決基礎已臻明確，兩造其餘攻擊防禦方法及舉證，核
    與判決結果無影響，爰不再一一論列，併予敘明。
九、據上論結，本件原告之訴為無理由，依民事訴訟法第78條，
    判決如主文。
中　　華　　民　　國　　96　　年　　12　　月　　31　　日
                  民事第二庭    法　官　鍾素鳳
以上正本係照原本作成。
如對本判決上訴，須於判決送達後20日內向本院提出上訴狀。
中　　華　　民　　國　　97　　年　　1 　　月　　2 　　日
                                書記官  林玗倩
附表：
┌──┬───────┬─────────┬─────────┐
│編號│   土  地     │     房   屋      │    門牌號碼      │
├──┼───────┼─────────┼─────────┤
│    │臺北市松山區寶│臺北市○○區○○段│臺北市○○區○○路│
│1.  │清段六小段262 │六小段537建號     │4段760號2樓之1    │
│    │地號          │                  │                  │
├──┼───────┼─────────┼─────────┤
│    │              │臺北市○○區○○段│臺北市○○區○○路│
│2.  │   同  上     │六小段540建號     │4段760號3樓之1    │
│    │              │                  │                  │
├──┼───────┼─────────┼─────────┤
│    │              │臺北市○○區○○段│臺北市○○區○○路│
│3.  │   同  上     │六小段541建號     │4段760號3樓之2    │
│    │              │                  │                  │
└──┴───────┴─────────┴─────────┘
